臺灣臺中地方法院刑事判決　
111年度訴字第8號
公  訴  人  臺灣臺中地方檢察署檢察官
被      告  蔡哲龍



選任辯護人  張竫楡律師（法扶律師）
上列被告因違反毒品危害防制條例等案件，經檢察官提起公訴（
110年度偵字第27171號、第31540號），本院判決如下：
    主    文
蔡哲龍犯如附表一所示之罪，各處如附表一主文欄所示之刑及沒
收。
    犯罪事實
一、蔡哲龍明知甲基安非他命為毒品危害防制條例第2條第2項第
    2 款所列管之第二級毒品，依法不得持有、轉讓及販賣；亦
    係藥事法第22條第1項第1款所規定之禁藥，不得非法轉讓，
    以如附表三所示行動電話（含門號0000000000號晶片卡1張
    ）、三星廠牌行動電話（含門號0000000000號晶片卡1張）
    為對外聯繫工具，分別為下列各行為：
　㈠個別3次基於意圖營利販賣第二級毒品之犯意，以如附表三所
    示行動電話或三星廠牌行動電話所安裝門號聯繫陳連富、林
    裕芳，於如附表二所示時、地，分別販賣第二級毒品甲基安
    非他命予陳連富、林裕芳（詳細交易時間、地點、交易數量
    、金額，均詳如附表二所示）
　㈡基於轉讓禁藥甲基安非他命之犯意，於民國110年2月24日上
    午11時24分許，以前揭三星廠牌行動電話安裝門號00000000
    00號，聯繫王錦平持用門號0000000000號約定見面後，即於
    同日中午12時30分許，前往王錦平位於臺中市○○區○○路00○0
    號居所與王錦平見面，並無償轉讓微量甲基安非他命（未達
    淨重10公克以上）予王錦平1次。
　　嗣經警方於110年8月26日晚上6時許，持臺灣臺中地方檢察
    署檢察官核發之拘票拘提蔡哲龍到案，並扣得如附表三所示
    行動電話1支，因而查悉上情。
二、案經臺中市政府警察局大甲分局報告臺灣臺中地方檢察署檢
    察官偵查起訴。
    理    由
一、證據能力部分
  ㈠以下本案所引用被告以外之人於審判外之言詞或書面陳述，
    均經本院於審判時當庭直接提示而為合法調查，檢察官、被
    告蔡哲龍及其選任辯護人均同意作為證據（見本院卷第338
    頁），本院審酌前開證據作成或取得狀況，均無非法或不當
    取證之情事，亦無顯不可信情況，故認為適當而均得作為證
    據。是前開證據，依刑事訴訟法第159條之5規定，均具有證
    據能力。
  ㈡除法律另有規定外，實施刑事訴訟程序之公務員因違背法定
    程序取得之證據，其有無證據能力之認定，應審酌人權保障
    及公共利益之均衡維護，刑事訴訟法第158條之4定有明文。
    本案所引用之非供述證據，並無證據證明係實施刑事訴訟程
    序之公務員違背法定程序所取得，且檢察官、被告及其選任
    辯護人均未表示無證據能力，自應認均具有證據能力。
二、認定犯罪事實所憑證據及理由
　㈠上開犯罪事實，業經被告於警詢、偵訊及本院審理時，均坦
    承不諱（見第27171號偵卷第45至60、409至412頁、本院卷
    第345至346頁），核與證人陳連富、林裕芳、王錦平於警詢
    陳述及偵訊中具結證述情節相符（第27171號偵卷第145至15
    3、183至189、225至233、313至315、355至357、401至403
    頁），且有如附表三所示之物扣案可佐，並有本院110年聲
    監字第1號、第86號通訊監察書及電話附表、本院110年聲監
    續字第75號、第161號、第241號通訊監察書及電話附表、被
    告持用門號0000000000號電信門號通聯調閱查詢單、證人林
    裕芳、陳連富、王錦平持用門號電信門號通聯調閱查詢單、
    證人陳連富車牌號碼000-0000號普通重型機車車輛詳細資料
    報表、公路監理電子閘門-BCR-7650車號查詢汽車車籍、本
    院110年聲監字第86號通訊監察書、電話附表及通訊監察譯
    文、本院110年聲監續字第241號通訊監察書、電話附表及通
    訊監察譯文各1份在卷可稽（第27171號偵卷第27至38、79、
    167至170、195、235、307、421頁、本院卷第85至191頁）
    ，足認被告之自白與上開事證相符，堪以採信。
　㈡被告於本院審理時供稱：其為如犯罪事實欄㈠所示犯行之利
    益為藉此換取現金使用或抵償先前積欠購毒者即證人林裕芳
    之債務等語（見本院卷第197、346頁）；復衡以販賣毒品罪
    於我國查緝甚嚴且罪刑甚重，倘其中並無任何利益、好處可
    圖，被告應不至於甘冒為警查緝風險而無償將毒品給予他人
    ，足見被告為如犯罪事實欄㈠犯行部分，主觀上確有營利意
    圖，應可認定。
　㈢綜上所述，本案事證明確，被告犯行均堪以認定，各應依法
    論科。
三、論罪科刑部分
  ㈠按甲基安非他命係政府明令公告禁止使用之毒害藥品，為藥
    事法第22條第1項第1款所稱之禁藥，亦屬依毒品危害防制條
    例第2條第2項第2款公告列管之第二級毒品，且併屬管制藥
    品管理條例第3條第2項列管之第二級管制藥品。當甲基安非
    他命不合於管制藥品列管之要件者（即不具備阻卻違法事由
    ），自屬兼具第二級毒品與禁藥之性質。其非法轉讓者，藥
    事法第83條第1項及毒品危害防制條例第8條第2項、第6項皆
    設有處罰規定，屬於同一犯罪行為而同時有2種法律可資處
    罰之法規競合情形。行為人轉讓甲基安非他命（未達法定應
    加重其刑之一定數量）予成年男子，同時該當藥事法第83條
    第1項轉讓禁藥罪及毒品危害防制條例第8條第2項轉讓第二
    級毒品罪之構成要件，因轉讓禁藥罪之法定刑為7年以下有
    期徒刑，得併科新臺幣5千萬元以下罰金，較轉讓第二級毒
    品罪之法定刑6月以上5年以下有期徒刑，得併科新臺幣70萬
    元以下罰金為重，故應依重法優於輕法之原則，擇較重之轉
    讓禁藥罪論處（最高法院109年度台上大字第1089號刑事大
    法庭裁定意旨參照）。被告於犯罪事實欄㈡轉讓禁藥即甲基
    安非他命予證人王錦平，其轉讓甲基安非他命之淨重重量，
    尚無積極證據足資證明被告轉讓甲基安非他命數量已達淨重
    10公克以上，依上揭說明，就被告此部分所為，應論以藥事
    法第83條第1項轉讓禁藥罪。
  ㈡查甲基安非他命為毒品危害防制條例第2條第2項第2款所定之
    第二級毒品，依法不得持有、販賣、轉讓；又甲基安非他命
    亦屬藥事法所稱之禁藥，不得非法轉讓。核被告就犯罪事實
    欄㈠所為，均係犯毒品危害防制條例第4條第2項之販賣第二
    級毒品罪；另就犯罪事實欄㈡所為，係犯藥事法第83條第1
    項之轉讓禁藥罪。被告於犯罪事實欄㈠持有第二級毒品甲基
    安非他命之目的既在於販賣，則其持有第二級毒品甲基安非
    他命之低度行為，應為販賣第二級毒品之高度行為所吸收，
    不另論罪。　
  ㈢被告所犯上開各罪，在時間差距上可以分開，且犯意各別，
    行為互異，在刑法評價上各具獨立性，應分論併罰。
  ㈣刑之加重減輕
　　⒈查被告前因不能安全駕駛之公共危險案件，經本院108年度
      沙交簡字第850號判決判處有期徒刑3月確定，於109年1月
      30日易科罰金執行完畢，業經被告於本院審理時供述在卷
      （見本院卷第346頁），且有臺灣高等法院被告前案紀錄
      表1份在卷可稽（見本院卷第17至28頁），其於上開有期
      徒刑執行完畢後5年內故意再犯本案有期徒刑以上之各罪
      ，均為累犯。審酌被告前因犯罪經徒刑執行完畢，理應產
      生警惕作用，返回社會後能因此自我控管，惟被告於上開
      有期徒刑執行完畢後竟再犯本案各罪，足見前案徒刑執行
      之成效不彰，主觀上具有特別之惡性，而有刑罰反應力薄
      弱之情形。是綜合本案犯罪情節，認依累犯規定加重最低
      本刑，並不致使被告所受之刑罰超過其所應負擔之罪責，
      亦不會造成其人身自由因此遭受過苛之侵害，無違憲法罪
      刑相當原則及比例原則，故依司法院釋字第775號解釋意
      旨，除就販賣第二級毒品罪之法定刑為無期徒刑部分，依
      刑法第65條第1項規定，不得加重外，僅就其他法定刑部
      分，依刑法第47條第1項規定，均加重其刑。
　　⒉辯護人雖為被告辯以：被告之前案為公共危險案件，該前
      案屬罪質較輕之犯罪，與本案罪質不相同，請不予加重其
      刑等語（見本院卷第347頁）。惟按司法院釋字第775號解
      釋，依解釋文及理由之意旨，係指構成累犯者，不分情節
      ，一律加重最低本刑，於不符合刑法第59條所定要件之情
      形下，致生行為人所受之刑罰超過其所應負擔罪責之個案
      ，不符罪刑相當原則、比例原則。於此範圍內，在修正前
      ，為避免發生上述罪刑不相當之情形，法院就該個案應裁
      量是否加重最低本刑；依此，該解釋係指個案應量處最低
      法定刑、又無法適用刑法第59條在內減輕規定之情形，法
      院應依此解釋意旨裁量不予加重最低本刑。是以，法院就
      個案應依上開解釋意旨，裁量是否加重最低本刑，並非以
      被告論以累犯之前科與本案罪質不同，作為限制不得裁量
      累犯加重之要件。是辯護人上開所述要難憑採。
　　⒊按犯毒品危害防制條例第4條至第8條之罪於偵查及歷次審
      判中均自白者，減輕其刑，毒品危害防制條例第17條第2
      項定有明文。次按毒品危害防制條例第17條第2項所示規
      定，在於使犯第4項至8項之毒品案件之刑事訴訟程序儘早
      確定，並鼓勵行為人認罪，開啟其自新之路，是類案件性
      質，其案情比較隱密而複雜，證據蒐集、調查及犯罪事實
      認定相對困難，藉此優惠，鼓勵行為人及時悔悟，同時使
      偵、審程序較易順利進行，亦容易折服而告確定，兼收節
      省訴訟勞費之效，且轉讓甲基安非他命，如行為人於偵審
      中自白，性質上亦屬於轉讓毒品案件，且與刑事訴訟程序
      儘早確定間具有高度關聯性，而藥事法更無與該規定相類
      或衝突之規定，基於本質上相同事物應為相同處理之法理
      ，及法秩序一致性之要求，自應給予該規定減刑寬典，以
      調和上開各法規範間之法律效果，是以倘行為人於偵查及
      歷次審判中自白者，仍應適用毒品危害防制條例第17條第
      2項規定減輕其刑（最高法院刑事大法庭109年度台上大字
      第4243號裁定意旨參照）。被告於偵查及本院審判中就本
      案犯行均自白不諱，已如前述，揆諸上開說明，自均適用
      毒品危害防制條例第17條第2項規定減輕其刑。並就犯罪
      事實欄㈠㈡部分先加重（不得加重部分除外）後減輕之。
  ㈤按毒品危害防制條例第17條第1項所謂「供出毒品來源，因而
    查獲其他正犯或共犯者，減輕或免除其刑」，係指具體提供
    毒品來源之資訊，使具有調查或偵查犯罪職權之公務員知悉
    而對之發動調查或偵查，並據以破獲毒品來源之人及其犯行
    而言。而其中所謂「查獲」，除指查獲該其他正犯或共犯外
    ，並兼及被告所指其毒品來源之事（最高法院110年度台上
    字第2936號判決意旨參照）。次按被告轉讓同屬禁藥之第二
    級毒品甲基安非他命（未達法定應加重其刑之一定數量）予
    成年人（非孕婦），依重法優於輕法之原則，固應擇較重之
    藥事法第83條第1 項轉讓禁藥罪論處。惟如被告符合毒品危
    害防制條例第17條第1項規定之要件，基於本質上相同事物
    應為相同處理之法理，及法秩序一致性要求，自應給予該規
    定之減免其刑寬典，始符平等原則（最高法院111年度台上
    字第552號判決意旨參照）。查被告雖於警詢、偵訊時供稱
    其毒品來源為另案被告吳國章等語（見第27171號偵卷第60
    、412頁），惟查，檢警係於偵辦另案被告陳諺韋違反毒品
    危害防制條例案件時，往上溯源查獲另案被告陳諺韋之購毒
    上游即另案被告吳國章，而非因被告之供述而查獲，亦即，
    於被告指證前，檢警即已事先蒐證鎖定另案被告吳國章等情
    ，有臺中市政府警察局第一分局111年5月4日中市警一分偵
    字第1110019134號函檢附員警職務報告、臺灣臺中地方檢察
    署111年5月6日中檢謀雲110偵10041字第1119049005號函文
    各1份（見本院卷第257、307頁）在卷可稽，是以，被告所
    供述毒品來源即另案被告吳國章並非因被告供述而查獲，揆
    諸上開說明，自無從依毒品危害防制條例第17條第1項規定
    減輕或免除其刑。
  ㈥被告之辯護人雖為被告辯以：被告積極配合檢警查緝另案被
    告吳國章，犯後態度良好，且其販賣或轉讓甲基安非他命之
    數量甚少，販賣毒品價金亦低微，另考量被告家庭情況，若
    僅依據毒品危害防制條例第17條第2項規定減輕其刑，不無
    情輕法重情形，請依刑法第59條規定減輕其刑等語（見本院
    卷第349頁）。經查：
　　⒈按刑法第59條規定之酌量減輕其刑，必須犯罪另有特殊之
      原因與環境，在客觀上足以引起一般同情，認為即使予以
      宣告法定最低度刑，猶嫌過重者，始有其適用。此所謂法
      定最低度刑，固包括法定最低本刑；惟遇有其他法定減輕
      之事由者，則應係指適用其他法定減輕事由減輕其刑後之
      最低度刑而言。倘被告別有法定減輕事由者，應先適用法
      定減輕事由減輕其刑後，猶認其犯罪之情狀顯可憫恕，即
      使科以該減輕後之最低度刑仍嫌過重者，始得適用刑法第
      59條規定酌量減輕其刑（最高法院100年度台上字第744號
      判決意旨參照）。
　　⒉查第二級毒品即禁藥甲基安非他命不僅戕害購毒者身心健
      康，對施用毒品者之家庭帶來負面影響，並可能滋生其他
      犯罪，對社會所生危害程度非輕，惡性匪淺。被告係智識
      健全之成年人，明知不能非法販賣、轉讓甲基安非他命，
      猶為本案犯行，影響社會治安及他人或自身身心健康程度
      非淺。又參以立法者鑒於第二級毒品之氾濫程度及對於社
      會治安之危害，故修正提高毒品危害防制條例第4條第2項
      之法定刑度，將販賣第二級毒品之最低法定刑提高為10年
      有期徒刑，且為進一步增加犯罪成本，有效達到防治毒品
      擴散之目的，亦提高前開規定之罰金刑，冀能達到遏止第
      二級毒品流竄之目的，是倘遽予憫恕而依刑法第59條規定
      減輕其刑，除對其個人難收改過遷善之效，甚且架空法定
      刑度而違反立法本旨。審酌上開情節，並參以販賣第二級
      毒品最輕法定本刑為10年以上有期徒刑、藥事法第83條第
      1 項轉讓禁藥罪之法定本刑為「7年以下有期徒刑，得併
      科新臺幣5千萬元以下罰金」（按：在別無其他減輕其刑
      事由時，量刑不宜低於輕法即毒品危害防制條第8條第2項
      規定之最低法定刑），暨被告就犯罪事實欄㈠㈡所示犯行
      依刑法第47條第1項、毒品危害防制條例第17條第2項先加
      重（不得加重部分除外）後減輕其刑後，實難認有何情輕
      法重之處，客觀上亦未足引起一般同情，均無適用刑法第
      59條規定酌減其刑之餘地。被告之辯護人前揭所辯，並不
      足採。
  ㈦爰以行為人之責任為基礎，審酌被告正值壯年，明知第二級
    毒品對於身心健康、社會秩序之危害至深且鉅，且施用毒品
    者容易上癮而戒除不易，仍無視國家對於杜絕毒品之禁令，
    販賣毒品以牟利或轉讓禁藥予他人，助長濫用毒品之惡習，
    危害他人健康，並有滋生其他犯罪之可能，危害社會治安，
    犯罪所生危害程度非輕。另考量被告販賣或轉讓之毒品數量
    、販賣毒品價格；兼衡其坦承犯行之犯後態度、犯罪手段、
    智識程度及生活狀況（見本院卷第347頁）等一切情狀，分
    別量處如主文所示之刑。
  ㈧按關於數罪併罰之案件，如能俟被告所犯數罪全部確定後，
    於執行時，始由該案犯罪事實最後判決之法院所對應之檢察
    署檢察官，聲請該法院裁定之，無庸於每一個案判決時定其
    應執行刑，則依此所為之定刑，不但能保障被告（受刑人）
    之聽審權，符合正當法律程序，更可提升刑罰之可預測性，
    減少不必要之重複裁判，避免違反一事不再理原則情事之發
    生（最高法院110年度台抗大字第489號刑事大法庭裁定意旨
    參照）。是被告所犯數罪，揆諸上開說明，本院爰不先於本
    案判決定其應執行刑，應嗣被告所犯數罪全部確定後，由檢
    察官依法聲請法院裁定其應執行刑，以保障被告權益及符合
    正當法律程序之要求。  
四、沒收部分
　㈠按犯第4條至第9條、第12條、第13條或第14條第1項、第2 項
    之罪者，其供犯罪所用之物，不問屬於犯罪行為人與否，均
    沒收之，毒品危害防制條例第19條第1項定有明文。扣案如
    附表三編號1所示手機，為被告所有並供為附表二編號1、3
    所示販賣第二級毒品事宜所用之物乙節，業經被告於本院審
    理時供述在卷（見本院卷第197、344頁），爰依毒品危害防
    制條例第19條第1項規定，不問屬於犯罪行為人與否，予以
    宣告沒收。
　㈡按犯罪所得，屬於犯罪行為人者，沒收之。前二項之沒收，
    於全部或一部不能沒收或不宜執行沒收時，追徵其價額，刑
    法第38條之1第1項前段、第3項定有明文。查被告就犯罪事
    實欄㈠所示犯行，各實際獲取現金新臺幣500元、500元、抵
    償1,800元債務之利益，業經認定如前，是此部分利益為被
    告之犯罪所得，均應依刑法第38條之1第1項前段、第3項規
    定宣告沒收，於全部或一部不能沒收或不宜執行沒收時，追
    徵其價額。
　㈢就被告上開宣告多數沒收，依刑法第40條之2第1項規定併執
    行之。
　㈣按刑法第38條之2增訂過苛調節條款，於宣告沒收或追徵有過
    苛之虞、欠缺刑法上之重要性或犯罪所得價值低微之情形，
    及考量義務沒收對於被沒收人之最低限度生活產生影響，允
    由事實審法院就個案具體情形，依職權裁量不予宣告或酌減
    ，以調節沒收之嚴苛性，並兼顧訴訟經濟，節省法院不必要
    之勞費。此項過苛調節條款，乃憲法上比例原則之具體展現
    ，自不分實體規範為刑法或特別刑法中之義務沒收、亦不論
    沒收主體為犯罪行為人或第三人之沒收、也不管沒收標的為
    原客體或追徵其替代價額，同有其適用。法律縱有「不問屬
    於犯罪行為人與否」之沒收條款，也不能凌駕於憲法上比例
    原則之要求。換言之，就運用比例原則而言，不論可能沒收
    之物係犯罪行為人所有或第三人所有、不分沒收標的為原客
    體或追徵其替代價額，均有刑法第38條之2第2項過苛條款之
    調節適用，始合乎沒收新制之立法體例及立法精神（最高法
    院108年度台上字第2421號判決意旨參照）。查被告雖於附
    表二編號2、犯罪事實欄㈡所示犯行使用三星廠牌行動電話1
    支，係被告為此部分犯行所用之物，惟該行動電話為其母親
    所有且已火化等情，業經被告於本院審理時供述在卷（見本
    院卷第197、344頁），該行動電話既未扣案，且多於日常中
    做為一般聯絡之用，其單獨存在尚不具刑法上之非難性，倘
    予宣告沒收、追徵，僅徒耗損後續執行程序資源，對刑罰之
    一般預防或特別預防助益甚微，認無刑法上重要性，爰依刑
    法第38條之2第2項規定不予宣告沒收，附此敘明。
據上論斷，應依刑事訴訟法第299條第1項前段，毒品危害防制條
例第4條第2項、第17條第2項、第19條第1項，藥事法第83條第1
項，刑法11條前段、第47條第1項、第38條之1第1項、第3項、第
40條之2第1項，判決如主文。
本案經檢察官黃勝裕提起公訴，檢察官林卓儀到庭執行職務。
中　　華　　民　　國　　111 　年　　6 　　月　　28　　日
                  刑事第五庭  審判長法  官  唐中興
                                    法  官  黃龍忠
                                    法  官  李怡真
以上正本證明與原本無異。
如不服本判決應於收受送達後20日內向本院提出上訴書狀，並應
敘述具體理由；其未敘述上訴理由者，應於上訴期間屆滿後20日
內向本院補提理由書（均須按他造當事人之人數附繕本）「切勿
逕送上級法院」。
　　　　                            書記官  林怡君
中　　華　　民　　國　　111 　年　　6 　　月　　28　　日
附錄本案論罪科刑法條全文：
毒品危害防制條例第4條
製造、運輸、販賣第一級毒品者，處死刑或無期徒刑；處無期徒
刑者，得併科新臺幣3千萬元以下罰金。
製造、運輸、販賣第二級毒品者，處無期徒刑或10年以上有期徒
刑，得併科新臺幣1千5百萬元以下罰金。
製造、運輸、販賣第三級毒品者，處7年以上有期徒刑，得併科
新臺幣1千萬元以下罰金。
製造、運輸、販賣第四級毒品者，處5年以上12年以下有期徒刑
，得併科新臺幣5百萬元以下罰金。
製造、運輸、販賣專供製造或施用毒品之器具者，處1年以上7年
以下有期徒刑，得併科新臺幣1百50萬元以下罰金。
前五項之未遂犯罰之。

藥事法第83條
明知為偽藥或禁藥，而販賣、供應、調劑、運送、寄藏、牙保、
轉讓或意圖販賣而陳列者，處7年以下有期徒刑，得併科新臺幣5
千萬元以下罰金。
犯前項之罪，因而致人於死者，處7年以上有期徒刑，得併科新
臺幣1億元以下罰金；致重傷者，處3年以上12年以下有期徒刑，
得併科新臺幣7千5百萬元以下罰金。
因過失犯第1項之罪者，處2年以下有期徒刑、拘役或科新臺幣5
百萬元以下罰金。
第1項之未遂犯罰之。
附表一：
編號 犯罪事實  主文 備註 1 犯罪事實欄㈠ 附表二編號1 蔡哲龍犯販賣第二級毒品罪，累犯，處有期徒刑伍年壹月。扣案如附表三所示之物沒收；未扣案犯罪所得新臺幣伍佰元沒收，於全部或一部不能沒收或不宜執行沒收時，追徵其價額。 如起訴書附表編號1所示 2  附表二編號2 蔡哲龍犯販賣第二級毒品罪，累犯，處有期徒刑伍年壹月。未扣案犯罪所得新臺幣伍佰元沒收，於全部或一部不能沒收或不宜執行沒收時，追徵其價額。 如起訴書附表編號2所示 3  附表二編號3 蔡哲龍犯販賣第二級毒品罪，累犯，處有期徒刑伍年貳月。扣案如附表三所示之物沒收；未扣案犯罪所得新臺幣壹仟捌佰元沒收，於全部或一部不能沒收或不宜執行沒收時，追徵其價額。 如起訴書附表編號3所示 4 犯罪事實欄㈡  蔡哲龍犯轉讓禁藥罪，累犯，處有期徒刑柒月。 如起訴書附表編號4所示 
附表二：（時間：民國；金額：新臺幣）
編號 購毒者 時間 交易過程 備註   地點   1 陳連富 110年2月12日下午4時許 蔡哲龍於110年2月12日下午3時47、54分許，以行動電話門號0000000000號（下稱甲門號），與陳連富持用之門號0000000000號聯繫約定交易第二級毒品甲基安非他命事宜後，由蔡哲龍駕駛其不知情之胞兄蔡哲彥所有車牌號碼000-0000號自用小客車，於左列時間，抵達左列地點與陳連富碰面，當場以500元價格，販賣第二級毒品甲基安非他命1小包予陳連富收受，並向陳連富收取價金500元，而交易完成。 如起訴書附表編號1所示   臺中市○○區○○路0段000號（喜美超市）   2  110年2月14日下午1時50分許 蔡哲龍於110年2月14日中午12時33分、下午1時34、43、45分許，以行動電話門號0000000000號（下稱乙門號），與陳連富持用上開行動電話門號聯繫約定交易第二級毒品甲基安非他命事宜後，蔡哲龍即駕駛前述車輛，於左列時間，抵達左列地點與陳連富見面，以500元之價格販賣第二級毒品甲基安非他命1包予陳連富收受，並向陳連富收取500元，而交易完成。 如起訴書附表編號2所示   臺中市大甲區順天路與光明路路口（貞節牌坊附近）   3 林裕芳 110年4月26日晚上9時25分許 蔡哲龍於110年4月26日晚上8時56分許、9時21分許，以甲門號與林裕芳持用之門號0000000000號聯繫約定交易第二級毒品甲基安非他命事宜後後，蔡哲龍即於左列時、地與林裕芳碰面，以抵償蔡哲龍積欠林裕芳之1800元債務為代價，由蔡哲龍販賣第二級毒品甲基安非他命1小包予林裕芳收受，而完成交易。 如起訴書附表編號3所示   臺中市○○區○○路0○0號2樓之2   

附表三：
編號 扣案物品名稱 說明 1 Redmi廠牌行動電話1支（含門號0000000000號晶片卡1張） 為被告所有，並供其為如附表二編號1、3所示犯行所用之物。